

abadahela@gmail.com

+216 21 593 065

Réseaux sociaux

in @hela-abada-b0b560120/

@helabeda

Langues

Arabe

Français

Anglais

Certificats

Fullstack Js MERN developer

GOMYCODE

LinkedIn Learning

Février 2021

• Python: L'analyse de données

LinkedIn Learning

Mars 2021

• L'essentiel du HTML5

LinkedIn Learning

Février 2021

 Les fondements de la programmation

Compétences

Figma

Tailwind

Express.js

Redux

Material-UI

Bootstrap

HTML 5

CSS3

JavaScript / ES6

React.Js

Trello

API / RestAPI

Node.js

MongoDB/ Mongoose

Git, GitHub, GitLab

Développeuse Front-end React JS

Titulaire d'un diplôme d'Ingénieur génie Electrique, spécialisée en Electronique Embarquée et Telecom. Polyvalente et autonome sur mon poste tout en appréciant le travail en équipe de 1 ans et demi d'expérience, je me suis spécialisée dans le développement Full Stack JS, et la créations des sites web, même si je suis aussi capable de faire déploiement de site web et du webdesign. Je suis aujourd'hui à la recherche de nouvelles opportunités.

Diplômes et Formations

Full-Stack Javascript Bootcamp

De mai 2021 à octobre 2021 GO MY CODE Gafsa, Tunisie

Formation Java

De janvier 2021 à mars 2021 Electroworks Gafsa, Tunisie

Diplôme National d'Ingénieur en Génie Électrique

De septembre 2015 à juillet 2018

ESPRIMS - Ecole Supérieure Privée d'Ingénieurs de Monastir Monastir, Tunisie

- Spécialité : Électronique Embarquée et Telecom
- · Mention: Bien

Licence en Génie Électrique

De septembre 2012 à juin 2015

Institut Supérieur des Études Technologiques de Gafsa Gafsa, Tunisie

- Spécialité : Électricité Industrielle
- Mention : Bien

Expériences professionnelles

Développeuse full-stack

De juillet 2022 à décembre 2022 Highway Tunis, Tunisie

- Créer des applications MERN stack.
- Développement backend (NodeJS) et frontend (ReactJS) du site web de la startup International Highway.
- Maintenance, amélioration, ajout de nouveaux modules sur le site et correctifs de bugs.
- Développement du site et de sa version responsive.
- Orchestration du déploiement d'application vis des outils de déploiement continu.

Développeuse web

Depuis novembre 2021 Freelance

- Création des applications MERN stack.
- Création des services RESTful avec node.js.
- Programmation des codes responsives.
- Création des sites e-commerce.

Ingénieure Electrique

D'août 2020 à décembre 2020

Travaux Electricité Batiement Industriel TEBI Tunis, Tunisie

Mission:

- Etude et Conception des installations électrique pour des bâtiments.
- Préparer les dossiers d'appel d'offres.
- Suivi de l'avancement des travaux dans les chantiers et les attachements.
- Etablissement unifilaires
- Etude, réalisations des plans d'exécution, les schéma unifilaires et les plans de récolement.
- Préparation des devis et factures.

Enseignante Vacataire

De septembre 2019 à juillet 2020

Institut Supérieur des Etudes Technologiques ISET Gafsa, Tunisie

Les Matières :

- Capteur,
- Mesure et Métrologie,
- Conception Assistée par Ordinateur CAO (ISIS, ARES, Création des Carte Electronique).